



nicolasramos.borner@gmail.com

11-6495-3125

11/10/1996

PERFIL PROFESIONAL

En búsqueda de un giro 180° en mi profesión, en 2021 comencé como autodidacta en programación, encontrando mi vocación.

Recientemente completé mis estudios como Frontend Developer React Jr. certificado por CoderHouse.

Tengo experiencia como freelancer en proyectos de desarrollo de e-commerce y continúo formándome para poder desempeñarme como Full Stack Developer.

PORTFOLIO

- PORTFOLIO
- REPOSITORIO GITHUB

IT SKILLS

- GIT GITHUB
- JAVASCRIPT
- REACT JS
- NPM
- HTML
- CSS
- SASS
- BOOTSTRAP
- TAILWIND
- PHOTOSHOP
- ADOBE ILUSTRATOR
- LIGHTROOM
- FIGMA

IDIOMAS

- ESPAÑOL Nativo
- INGLES Intermedio (B2)

NICOLAS RAMOS

ESTUDIOS

Full Stack Developer - Programacion Backend

CoderHouse | Sep 2022 - Presente.

React Frontend Developer Career

CoderHouse | Nov 2021 - Jul 2022 (Ver Certificación)

Full Stack Developer - ReactJS

CoderHouse | Mar 2022 - Jul 2022 (Ver Certificación)

Full Stack Developer - JavaScript

CoderHouse | Mar 2022 - May 2022 (Ver Certificación)

Full Stack Developer - Desarrollo Web

CoderHouse | Nov 2021 - Mar 2022 (Ver Certificación)

EXPERIENCIA LABORAL

Freelancer - React Frontend Developer Jr.

La Gertrudis - Casa de campo | Ago 2022 - Oct 2022

- Desarrollo, Seo y Dominio/Hosting de un sitio web Full Responsive, con posibilidad de ofrecer sistema de reservas. Sitio desarrollado en ReactJS.
- Experiencia de proyecto con PM, CM y equipo UX/UI.

 ${\bf Freelancer - React\ Frontend\ Developer\ Jr.}$

Qhipa Verde | Abr 2022 - Jun 2022

- Diseño, Desarrollo, Seo y Dominio/Hosting de un sitio web informativo que cuenta con 2 secciones, Full Responsive.
- Sitio desarrollado en ReactJS y hosteado en Vercel
- Diseño basado en los estudios preliminares realizados con el cliente.

Mantenimiento Industrial General

Apxitek S.R.L. | Nov 2019 - Sep 2021

- Mantenimientos generales para plantas industriales de clientes tales como: Royal Canin, Loma Negra y Filter Mann.
- Instalaciones eléctricas industriales: Tableros, luminaria, cableado para maquinaria, cámaras de seguridad, sensores.